# 求助陈版主，土地摊销年限的疑问

提问人：liuweisheng 时间：2021-11-02 10:33:04
A公司房地产企业，产权 40 年的商业用地和 70 年的住宅用地都已经建好房屋并自用。
产权 40 年的商业用地、 70 年的住宅用地都计入无形资产科目，摊销年限分别是多少。
谢谢版主解惑

回答人：chenyiwei
土地使用权是一项单独的资产，其摊销年限单独根据其自身剩余可使用年限确定，不等于房屋建筑物的折旧年限。
当然，如果是将土地和地上建筑物一并购入，无法将购入总价拆分到土地和房屋，因而整体作为一项固定资产确认的，也就不需要单独确定其中土地的摊销年限了，全部按照房屋折旧年限计提折旧。